最高法院刑事判決                              八十六年度台上字第四四九三號
    上  訴  人  甲○○
    選任辯護人  李保祿律師
右上訴人因違反槍彈藥刀械管制條例案件，不服台灣高等法院中華民國八十五年九
月十日第二審判決（八十五年度上訴字第三○七一號，起訴案號：台灣新竹地方法院
檢察署八十五年度偵字第九八六號），提起上訴，本院判決如左：
    主  文
上訴駁回。
    理  由
按刑事訴訟法第三百七十七條規定，上訴於第三審法院，非以判決違背法令為理由，
不得為之。是提起第三審上訴，應以原判決違背法令為理由，係屬法定要件。如果上
訴理由狀並未依據卷內訴訟資料，具體指摘原判決不適用何種法則或如何適用不當，
或所指摘原判決違法情事，顯與法律規定得為第三審上訴理由之違法情形，不相適合
時，均應認其上訴為違背法律上之程式，予以駁回。本件上訴意旨略稱：(一)槍彈藥
刀械管制條例既分就寄藏、持有予以處罰規定，則保管槍、彈之本身所為之持有，係
寄藏之當然結果，自僅應就寄藏行為為包括之評價。原審既認定上訴人於被害人遭槍
傷後，受寄代藏「阿勇」者之槍、彈，自僅應論以寄藏罪，原判決卻處以持有罪，適
用法則顯有未當。(二)原審未予上訴人詰問被害人之機會，率採其指訴為判決依據，有
應調查之證據未予調查之違法，且被害人前科累累，原判決遽信其所供，亦有未洽。
(三)證人即被害人女友陳美麗所述先後不一，原判決採信其不利上訴人之證詞，並未予
詰問機會，亦有違誤云云。
惟查本件原判決維持第一審論處上訴人甲○○共同未經許可無故持有手槍罪刑之判決
，駁回其在第二審之上訴，已詳認定犯罪事實之依據及憑以認定之理由，從形式上
觀察，原判決並無任何違背法令之處。按先有他人之非法持有槍、彈行為，而後受寄
代藏，固僅論為寄藏罪，惟原判決事實係認定上訴人與被害人李文榮多次口角齟齬，
思予教訓，而鳩集有美製制式手槍及可供軍用制式子彈之「阿勇」、「阿強」、另
不詳姓名者等三成年人，基於持槍傷害之犯意聯絡，共同未經許可，無故持該槍、彈
赴被害人處尋釁各情，上訴人所為自係共同非法持有槍、彈，至槍傷被害人後，縱由
上訴人單獨持有該槍、彈至投案為止，仍係持有行為之繼續，上訴意旨所指上訴人受
寄代藏手槍云云，顯與原判決認定不符，亳無足信。又人證之對質、詰問，依刑事訴
訟法第一百六十六條、第一百六十九條之規定，係法院得依職權審酌之證據調查方法
，與證物、筆錄、文書等證據之應經提示、宣讀等程序者有別，故人證有無與被告對
質之必要，法院得自由斟酌之。原審雖未予上訴人與被害人及其女友陳美麗對質，屬
其調查證據方法之職權，核無不合，審判期日既已朗讀各該筆錄並告以要旨，有審判
筆錄可按，自已踐行依法應行調查證據之程序，難指違法。再原判決僅採信證人陳美
麗所供被害人與人爭吵，嗣伊聞槍聲外出察看，已見其腿中二槍倒地等語為佐證，並
非明指上訴人涉案之不利證據，另該證人所謂上訴人曾予挑逗云云，僅屬雙方糾紛原
因之一，與案情無涉，其證據之取捨及證明力之判斷，悉符證據法則。至所稱被害人
前科累累，所供不足採為證據，尤屬無據。上訴意旨，徒憑己見，對原審採證、認事
之職權行使，任意指摘，或所指與原判決事實之認定不符，自與法律規定得為第三審
上訴理由之違法情形，不相適合，其上訴違背法律上之程式，應予駁回。
據上論結，應依刑事訴訟法第三百九十五條前段，判決如主文。
中      華      民      國    八十六    年      七      月    二十四    日
                              最高法院刑事第九庭
                                  審判長法官  謝  家  鶴
                                        法官  羅  一  宇
                                        法官  吳  昭  瑩
                                        法官  花  滿  堂
                                        法官  陳  世  淙
      右正本證明與原本無異
                                              書  記  官
中      華      民      國    八十六    年      七      月      三十    日
